臺灣臺南地方法院民事判決
111年度重訴字第52號
原      告  吳芳宗  
訴訟代理人  陳昱龍律師
被      告  吳昆霖  
上列當事人間請求返還金錢事件，經本院於民國111年6月14日言
詞辯論終結，判決如下：
    主    文
被告應返還原告澳幣1,445,000元，及自民國110年12月18日起至
清償日止，按週年利率百分之5計算之利息。
訴訟費用新臺幣269,576元由被告負擔。
本判決於原告以澳幣481,667元為被告供擔保後，得假執行。但
被告以澳幣1,445,000元為原告預供擔保後，得免為假執行。
    事實及理由
壹、程序方面：
　　被告經合法通知，無正當理由未於言詞辯論期日到場，核無
    民事訴訟法第386條所列各款情形，爰依原告之聲請，由其
    一造辯論而為判決。
貳、實體方面：
一、原告主張：兩造為父子關係。被告於民國97年間，以購買澳
    洲房產為由，向原告借款澳幣（下同）80萬元，並於97年9
    月9日簽立借據一紙交原告收執，原告則分別於如附表編號1
    所示之匯款日期，以自己與配偶林貞慧所有澳洲國民銀行之
    共同帳戶（下稱兩人共同帳戶），匯款合計67萬元至被告所
    有澳洲國民銀行帳戶（下稱被告帳戶），另以現金交付13萬
    元予被告。嗣被告於100年間，再次以購買澳洲房產為由，
    向原告借款80萬元，並於100年1月17日簽立借據為憑，原告
    則分別於如附表編號2所示之匯款日期，以林貞慧所有澳洲
    國民銀行帳戶或兩人共同帳戶，匯款合計775,000元至被告
    帳戶，另以現金交付25,000元予被告。雙方於簽立之借據中
    雖無約定返還期限，惟原告已於110年底即向被告請求返還
    ，迄今仍未獲置理，原告慮及其中155,500元係現金交付，
    不予請求。為此依據消費借貸契約之法律關係，請求被告返
    還1,445,000元等語。並聲明：㈠被告應返還原告1,445,000
    元，及自起訴狀繕本送達翌日起至清償日止，按週年利率百
    分之5計算之利息。㈡願供擔保，請准宣告假執行。
二、被告經合法通知，未於言詞辯論期日到場，惟曾於準備程序
    中到庭陳稱：同意原告請求，但現在無力清償等語，資為抗
    辯。
三、得心證之理由：
　㈠按稱消費借貸者，謂當事人一方移轉金錢或其他代替物之所
    有權於他方，而約定他方以種類、品質、數量相同之物返還
    之契約；借用人應於約定期限內，返還與借用物種類、品質
    、數量相同之物，未定返還期限者，借用人得隨時返還，貸
    與人亦得定一個月以上之相當期限，催告返還；給付無確定
    期限者，債務人於債權人得請求給付時，經其催告而未為給
    付，自受催告時起，負遲延責任。其經債權人起訴而送達訴
    狀，或依督促程序送達支付命令，或為其他相類之行為者，
    與催告有同一之效力；遲延之債務，以支付金錢為標的者，
    債權人得請求依法定利率計算之遲延利息，民法第474條第1
    項、第478條、第229條第2項及第233條第1項本文分別定有
    明文。
　㈡原告主張之前揭事實，業據其提出借據2紙、匯款及收款明細
    11紙、被告身分證影本、原告及林貞慧護照影本等件為證（
    調字卷第21至50頁）。本院調查原告所提上開證據之結果，
    核與其所述相符，且為被告所不爭執，堪信原告主張為真實
    。觀諸原告提出之借據記載，兩造雖未約定清償期限，惟原
    告既提起本件訴訟請求被告返還，揆諸前揭規定，當認本件
    起訴狀繕本送達被告時，已生催告之效力，被告應自受催告
    時起，負遲延責任，故原告得併請求依法定利率計算之遲延
    利息。從而，原告依據消費借貸契約之法律關係，請求被告
    給付本金1,445,000元及其法定利息，即屬有據。
四、綜上所述，原告依據消費借貸契約之法律關係，請求被告返
    還1,445,000元，及自起訴狀繕本送達翌日即110年12月18日
    （調字卷第75頁）起至清償日止，按週年利率百分之5計算
    之利息，為有理由，應予准許。
五、本件訴訟費用為原告支出之第一審裁判費新臺幣269,576元
    ，依法應由敗訴之被告負擔。爰依民事訴訟法第87條第1項
    規定，職權確定本件訴訟費用額之負擔如主文第2項所示。
六、原告陳明願供擔保，請求宣告假執行，核與民事訴訟法第39
    0條第2項規定並無不合，茲酌定如主文第3項前段所示之相
    當擔保金額，予以准許；並依同法第392條第2項規定，依職
    權酌定被告如以主文第3項後段所示之相當擔保金額供擔保
    後，得免為假執行。
七、本件為判決基礎之事證已臻明確，兩造其餘之攻擊防禦方法
    及訴訟資料，經本院斟酌後，認均與判決結果不生影響，爰
　　不一一論駁，併此敘明。
八、訴訟費用負擔之依據：民事訴訟法第78條。
中　　華　　民　　國　　111 　年　　6 　　月　　21　　日
                    民事第四庭  審判長法　官  張家瑛
　　　　　　　　　　
　　　　　　　　　　                  法  官  王淑惠
　　　　　　　　　　
　　　　　　　　　　                  法  官  陳䊹伊
以上正本係照原本作成。
如不服本判決，應於判決送達後20日內向本院提出上訴狀並表明
上訴理由（須附繕本）。如委任律師提起上訴者，應一併繳納上
訴審裁判費。
中　　華　　民　　國　　111 　年　　6 　　月　　22　　日
                                      書記官  王美韻
附表：原告主張之借款明細
編號 借款 金額 借款 原因 匯款 日期 匯款 金額 匯款人 匯出帳戶 （澳洲國民銀行） 受款人 匯入帳戶（澳洲國民銀行） 備註 （兩造金融帳戶） 1  澳幣 80萬元  97年9月9日借據 【原證2（調字卷P23）】 購置澳洲房產，地址：16 ELM COURT STRETTON QCD 4116 BRISBANE AUSRALIA 97年6月17日 澳幣 30萬元 吳芳宗 林貞慧 084-399 86-297-0385 吳昆霖 084-399 00-000-0000 ①原證4 （調字卷P27） ②原證5 （調字卷P30）    97年10月8日 澳幣 37萬元 吳芳宗 林貞慧 084-399 00-000-0000 吳昆霖 084-402 00-000-0000 ①原證6 （調字卷P31） ②原證7 （調字卷P33）     現金 澳幣13萬元      2 澳幣 80萬元  100年1月17日借據 【原證8（調字卷P35）】 購置澳洲房產，地址：22 MAYWOOD CRESCENT CALAMVALE QLD 4116 BRISBANE AUSRALIA 100年1月18日 澳幣 6萬元 林貞慧 084-399 00-000-0000 吳昆霖 084-402 00-0000000 ①原證9 （調字卷P37） ②原證10 （調字卷P39）    100年1月20日 澳幣 25萬元 吳芳宗 林貞慧 084-399 00-000-0000 吳昆霖 084-402 00-000-0000 ①原證11 （調字卷P41） ②原證10 （調字卷P39）    100年1月28日 澳幣 45萬元 吳芳宗 林貞慧 084-399 00-000-0000 吳昆霖 084-399 00-000-0000 ①原證12 （調字卷P44） ②原證13 （調字卷P45）    100年5月27日 澳幣 1萬5千元 林貞慧 084-399 00-000-0000 吳昆霖 084-399 00-000-0000 ①原證14 （調字卷P47） ②原證15 （調字卷P49）     現金 澳幣2萬5千元                             合計    澳幣160萬元。備註：其中現金交付澳幣155,000元（130,000元＋25,000元＝155,000元）部分，原告不予請求；本件請求金額為澳幣1,445,000元。